Minutes et répertoires du notaire Jean ALART, 18 février 1542 - 25 avril 1575 (étude VIII)
Archives nationales
- Minutes de Jean ALART, 18 février 1542 - 25 avril 1575; MC/ET/VIII/474 - MC/ET/VIII/513
  - Minutes. 1551, 31 mars - 1552, 10 avril, 31 mars 1551 - 10 avril 1552; MC/ET/VIII/484; registre. Document détérioré.
    - Transport, jardin, Peceuze ou Pecqueuse (Essonne)., 4 novembre 1551; MC/ET/VIII/484
      Domicile: Pecqueuse (Essonne)
    - Rente foncière, titre nouvel, maison indivise (partie), Choisy-le-Roi (Val-de-Marne)., 4 novembre 1551; MC/ET/VIII/484
      Nom, qualité: (M.) Huart, Nicolas.
      Profession: laboureur, Issy-les-Moulineaux (Hauts-de-Seine).
      Domicile: Issy-les-Moulineaux (Hauts-de-Seine).
      Nom, qualité: (M.) Huart, Jean.
      Profession: laboureur, Choisy-le-Roi (Val-de-Marne).
      Domicile: Choisy-le-Roi (Val-de-Marne).
      Nom, qualité: (M.) Sainction de ou Saintion de, Jacques (honorable homme).
      Profession: avocat au châtelet, Paris
    - Vente, maison indivise (parts), Choisy-le-Roi (Val-de-Marne)., 4 novembre 1551; MC/ET/VIII/484
      Domicile: Choisy-sur-Seine ou Choisy-le-Roi (Val-de-Marne).
      Nom, qualité: (Mme ou Mlle) David, Perrette.
      Domicile: Issy-sur-Seine ou Issy-les-Moulineaux (Hauts-de-Seine).
    - Bail à loyer, maison, Paris rue Saint-Martin, image Dieu le Pere., 4 novembre 1551; MC/ET/VIII/484
      Nom, qualité: (M.) Du Ruble, Simon (honorable homme, bourgeois de Paris).
      Nom, qualité: (M.) Lallemant, Jean.
      Nom, qualité: (Mme ou Mlle) Gilvert, Antoinette.
    - Vente, vigne, Sainte-Geneviève-des-Bois (Essonne)., 5 novembre 1551; MC/ET/VIII/484
      Nom, qualité: (M.) Leblanc, Guillemette.
      Nom, qualité: (M.) Lefevre, Antoine.
      Profession: tailleur de pierres (maître), Paris.
      Nom, qualité: (M.) Lemardre, Jean.
      Nom, qualité: (M.) Delasalle, Nicolas.
      Profession: laboureur, Paris, Faubourg Saint-Jacques.
      Domicile: Paris Faubourg Saint-Jacques
    - Bail à loyer, maison, Paris rue du Bourg-l'Abbe, le Chene Vert., 5 novembre 1551; MC/ET/VIII/484
      Nom, qualité: (M.) Leboucq, Charles.
      Domicile: Paris rue des Trois-Cheminées.
      Nom, qualité: (Mme ou Mlle) Dargonnetz, Gillette.
      Nom, qualité: (M.) Alard, Guillaume.
      Domicile: Paris rue du Bourg-l'Abbe, le Chene Vert
    - Bail à ferme, cure, Ferrières-en-Brie ou Ferrières (Seine-et-Marne)., 5 novembre 1551; MC/ET/VIII/484
      Nom, qualité: (M.) Pavillot, Philippe.
      Profession: curé, Ferrières (Seine-et-Marne).
      Domicile: Paris rue Saint-Denis, couvent de la Trinité.
      Nom, qualité: (M.) Guérin, Pasquier.
      Profession: prêtre, Ormoy-la-Rivière (Essonne).
      Domicile: Ormoy-la-Rivière (Essonne)
    - Vente, ratification, metairie (partie), closerie (partie), (Anjou)., 6 novembre 1551; MC/ET/VIII/484
      Nom, qualité: (M.) Lepelletier, Jean.
      Profession: rubanier (maître), Paris.
      Domicile: Paris rue Saint-Denis, l'Ecrevisse.
      Relations: héritier de l'intervenant 2, vendeur(s) de l'intervenant 3.
      Nom, qualité: (M.) Lepelletier, Pierre.
      Nom, qualité: (Mme ou Mlle) Lepelletier, Jean.
      Relations: cousin(e) de l'intervenant 1.
      Nom, qualité: (M.) Lepelletier, Jacques.
    - Testament., 8 novembre 1551; MC/ET/VIII/484
      Nom, qualité: (Mme ou Mlle) Gamaice, Marie.
      Nom, qualité: (M.) Lecamus, Jean (bourgeois de Paris).
      Profession: marchand de vin, Paris, rue Saint-Denis
    - Rente, constitution., 9 novembre 1551; MC/ET/VIII/484
      Nom, qualité: (M.) Gentil, Jean.
      Relations: fils de l'intervenant 2, acceptant pour l'intervenant 3.
      Nom, qualité: (M.) Gentil, Guillaume.
      Nom, qualité: (Mme ou Mlle) Trochery, Jeanne.
      Nom, qualité: (M.) Boulle, François (honorable homme, bourgeois de Paris).
    - Rente, constitution., 10 novembre 1551; MC/ET/VIII/484
      Nom, qualité: (M.) Lecuyt, Jacques.
      Nom, qualité: (Mme ou Mlle) Moreau, Agnès.
    - Bail, vigne, Saint-Denis (Seine-Saint-Denis)., 11 novembre 1551; MC/ET/VIII/484
      Profession: curé, Paris, église Saint-Jacques-de-l'Hôpital.
      Nom, qualité: (M.) Pain, Denis.
      Profession: laboureur de vignes, Saint-Denis (Seine-Saint-Denis).
      Nom, qualité: (M.) Pain, Simon.
    - Rente foncière, titre nouvel, maison indivise (partie), Paris rue Sainte-Avoie., 11 novembre 1551; MC/ET/VIII/484
      Nom, qualité: (Mme ou Mlle) Laperrière de, Antoinette.
      Domicile: Paris rue Sainte-Avoie.
      Nom, qualité: (M.) Godin, Thomas.
      Profession: huissier au grand conseil, Paris.
      Nom, qualité: (personne morale) Puisseverre (hoirs).
      Nom, qualité: (M.) Puisseverre, Adam.
      Relations: frère de l'intervenant 3
    - Bail à loyer, maison (partie), Chapelle (la) (Paris)., 13 novembre 1551; MC/ET/VIII/484
      Nom, qualité: (M.) Bordet, Jean.
      Relations: tuteur de l'intervenant 2, intervenant pour l'intervenant 02.
      Nom, qualité: (Mme ou Mlle) Bordet, Catherine.
      Nom, qualité: (M.) Bordet, Pierre.
      Nom, qualité: (M.) Lacoste de, Marceau.
      Profession: marchand laboureur, Chapelle (la) (Paris).
      Domicile: Chapelle (la) (Paris)
    - Bail à ferme, terre, Chapelle (la) (Paris)., 13 novembre 1551; MC/ET/VIII/484
      Nom, qualité: (M.) Cyvot, Pierre.
    - Mariage, quittance, dot., 13 novembre 1551; MC/ET/VIII/484
      Nom, qualité: (Mme ou Mlle) Bignerel, Madeleine.
      Nom, qualité: (M.) Bignerel, Jean (bourgeois de Paris).
      Relations: stipulant pour l'intervenant 01.
      Nom, qualité: (M.) Richer, Mathurin.
      Profession: bourrelier (maître), Paris.
      contrat de mariage; quittance
    - Bail à loyer, maison, Chapelle (la) (Paris)., 13 novembre 1551; MC/ET/VIII/484
      Nom, qualité: (M.) Lacoste, Marceau.
      Nom, qualité: (M.) Perier, François.
      Profession: tavernier (marchand), Chapelle (la) (Paris).
    - Rente, quittance de rachat., 13 novembre 1551; MC/ET/VIII/484
      Nom, qualité: (M.) Villot, Etienne.
      Nom, qualité: (M.) Lecloucq, Jean.
      Nom, qualité: (M.) Lebloucq, Jacques.
    - Bail à loyer, maison indivise (partie), Chapelle (la) (Paris)., 13 novembre 1551; MC/ET/VIII/484
      Nom, qualité: (M.) Rousselet, Jean.
      Nom, qualité: (M.) Bordet, Guillemette.
    - Vente, vigne, Limeil-Brevannes (Val-de-Marne)., 14 novembre 1551; MC/ET/VIII/484
      Relations: épouse de l'intervenant 2, acceptant pour l'intervenant 02.
      Nom, qualité: (M.) Lefevre, Nicolas.
    - Rente foncière, titre nouvel, vigne, Nanterre (Hauts-de-Seine)., 14 novembre 1551; MC/ET/VIII/484
      Nom, qualité: (M.) Taffle, Denis.
      Profession: laboureur, Suresnes (Hauts-de-Seine).
      Domicile: Suresnes (Hauts-de-Seine).
      Nom, qualité: (M.) Sangny, Nicaise.
      Nom, qualité: (Mme ou Mlle) Moreau, François.
      Nom, qualité: (Mme ou Mlle) Painpare, Françoise.
    - Vente, ratification, vigne, Limeil-Brevannes (Val-de-Marne)., 15 novembre 1551; MC/ET/VIII/484
    - Transport, droits successifs sur totalité biens meubles et immeubles., 15 novembre 1551; MC/ET/VIII/484
      Nom, qualité: (M.) Pele, Nicolas.
      Profession: tondeur (compagnon), Paris.
      Nom, qualité: (Mme ou Mlle) Hanot, Anne.
      Nom, qualité: (M.) Hanot, Jean.
      Nom, qualité: (Mme ou Mlle) Evrard, Simone.
      Relations: niece de l'intervenant 2.
      Profession: charron, Coignières (Yvelines).
      Domicile: Coignières (Yvelines).
    - Mariage., 16 novembre 1551; MC/ET/VIII/484
      Nom, qualité: (Mme ou Mlle) Aubert, Françoise.
      Profession: tondeur de draps (maître), Paris.
      Nom, qualité: (Mme ou Mlle) Desmaretz, Antoinette.
      Nom, qualité: (M.) Leguede, Marguerin.
      Profession: tondeur de grandes forces (maitre), Paris.
    - Transaction, bail à rente, jardin indivis (partie), Limeil-Brevannes (Val-de-Marne)., 16 novembre 1551; MC/ET/VIII/484
      Nom, qualité: (M.) Hevert, Pierre.
      Profession: tanneur (marchand), Paris.
      Relations: tuteur de l'intervenant 2, agissant au profit de l'intervenant 2, en contestation avec l'intervenant 03.
      Nom, qualité: (M.) Hebert, Gabriel.
      bail; accord
    - Bail à loyer, maison, jeu de paume, Paris rue du Huleu, lyon sur le Rhone., 17 novembre 1551; MC/ET/VIII/484
      Nom, qualité: (Mme ou Mlle) Saint-Martin de, Isabeau.
      Nom, qualité: (M.) Thierde, Pierre (bourgeois de Paris).
      Nom, qualité: (M.) La Gastine de, Candice
    - Rente foncière, titre nouvel, maison, Villeparisis (Seine-et-Marne)., 17 novembre 1551; MC/ET/VIII/484
      Nom, qualité: (M.) Delanoue, Jean.
      Profession: laboureur, Villeparisis (Seine-et-Marne).
      Domicile: Villeparisis (Seine-et-Marne).
      Nom, qualité: (M.) Levert, Gassot (honorable homme, bourgeois de Paris).
      Nom, qualité: (Mme ou Mlle) Cornoulle, Jeanne.
      Nom, qualité: (M.) Levert, Gassot.
    - Transaction, vente, ratification, jardin indivis (partie), Limeil-Brevannes (Val-de-Marne)., 17 novembre 1551; MC/ET/VIII/484
      acte de vente; ratification; accord
    - Vente, vigne, Vitry-sur-Seine (Val-de-Marne)., 19 novembre 1551; MC/ET/VIII/484
      Nom, qualité: (M.) Bordier, Andry.
      Profession: laboureur, Vitry-sur-Seine (Val-de-Marne).
      Domicile: Vitry-sur-Seine (Val-de-Marne).
      Nom, qualité: (Mme ou Mlle) Bachons, Perrette.
      Nom, qualité: (Mme ou Mlle) Deheul, Catherine.
      Nom, qualité: (M.) Deheul, Henri (honorable homme, bourgeois de Paris).
      Profession: chandelier de suif (marchand), Paris
    - echange, delaissement, jardin mitoyen (partie de) pour construire une grange, Versailles (Yvelines) Près Prieuré Saint-Julien., 20 novembre 1551; MC/ET/VIII/484
      Nom, qualité: (M.) Levacher, Guillaume.
      Profession: prieur, Versailles (Yvelines), Prieuré Saint-Julien.
      Nom, qualité: (M.) Colas, Philippe (écuyer, seigneur de versailles (en partie))
    - Vente, terres, iles (2), Paris, gentilly (Val-de-Marne)., 20 novembre 1551; MC/ET/VIII/484
      Nom, qualité: (Mme ou Mlle) Guillier, Marie (honorable femme).
      Relations: veuve de l'intervenant 2, acceptant pour l'intervenant 03.
      Nom, qualité: (M.) Coinctrel, Thibaut (bourgeois de Paris).
      Nom, qualité: (M.) Coinctrel, Jean (bourgeois de Paris).
      Nom, qualité: (Mme ou Mlle) Guillier, Isabeau.
      Relations: veuve de l'intervenant 5.
    - Mariage., 20 novembre 1551; MC/ET/VIII/484
      Nom, qualité: (M.) Godeau, Etienne.
      Relations: fils de l'intervenant 2.
      Nom, qualité: (M.) Godeau, Richard.
      Profession: laboureur de vignes, Paris.
      Domicile: Paris rue de Montmartre.
      Nom, qualité: (Mme ou Mlle) Bauldiz, Robine.
      Relations: niece de l'intervenant 4, fille de l'intervenant 5.
      Nom, qualité: (M.) Foucault, Nicolas (bourgeois de Paris).
      Domicile: rue de Montmartre.
      Nom, qualité: (M.) Bauldiz, Guillaume.
      Profession: tisserand
    - Rente foncière, titre nouvel, maison, Paris Faubourg Saint-Denis., 21 novembre 1551; MC/ET/VIII/484
      Nom, qualité: (M.) Poullet, Guillaume.
      Nom, qualité: (M.) Sainction de, Antoine (honorable homme).
    - Rente foncière, quittance de rachat, vigne, Pantin (Seine-Saint-Denis)., 21 novembre 1551; MC/ET/VIII/484
      Nom, qualité: (M.) Guerretz, Andry.
      Profession: vigneron, Saint-Denis (Seine-Saint-Denis).
      Nom, qualité: (M.) Lezier, Antoine.
    - Bail à loyer, maison (parties indivises), Paris Faubourg Saint-Denis., 23 novembre 1551; MC/ET/VIII/484
      Nom, qualité: (M.) Grosjehan ou Grosjan, Jean.
      Profession: charron, Paris, Faubourg Saint-Denis.
      Nom, qualité: (M.) Danyel, Jacques.
      Profession: fourbisseur de harnais, Paris, Faubourg Saint-Denis.
      Nom, qualité: (M.) Dambroson, Raoulland.
      Profession: armurier du roi (maître), Paris.
      Relations: caution de l'intervenant 3
    - Vente, ratification, terres, iles (2), Paris, gentilly, ivry-sur-Seine (Val-de-Marne)., 24 novembre 1551; MC/ET/VIII/484
      Relations: veuve de l'intervenant 3, vendeur(s) de l'intervenant 4.
      Nom, qualité: (Mme ou Mlle) Guillier, Isabeau
    - Rente foncière, titre nouvel, terre (indivise) plantée en vigne, Louveciennes (Yvelines)., 25 novembre 1551; MC/ET/VIII/484
      Nom, qualité: (M.) Tueleau ou Tueleaue ou Thuyleaue, Jean.
      Nom, qualité: (M.) Tueleau, Pierre.
      Profession: laboureur, Voisins-le-Bretonneux (Yvelines).
      Domicile: Voisins-le-Bretonneux (Yvelines).
      Nom, qualité: (M.) Baunaize, Andry.
      Nom, qualité: (M.) Thomas, Guillaume.
      Relations: fils de l'intervenant 5, héritier de l'intervenant 5.
      Nom, qualité: (M.) Thomas, Louis.
    - Donation en usufruit, revenus d'héritages pour frais d'études., 25 novembre 1551; MC/ET/VIII/484
      Nom, qualité: (M.) Pigner, Martin.
      Profession: maçon tailleur de pierres (maître), Paris.
      Nom, qualité: (M.) Pigner, Jean.
      Nom, qualité: (M.) Pigner, Gilles.
    - Vente, terre, Epinay-sur-Seine (Seine-Saint-Denis)., 25 novembre 1551; MC/ET/VIII/484
      Nom, qualité: (M.) Delacroix, Jean.
      Profession: laboureur, Epinay-sur-Seine (Seine-Saint-Denis).
      Domicile: Epinay-sur-Seine (Seine-Saint-Denis).
      Nom, qualité: (Mme ou Mlle) Gesse, Perrette.
      Nom, qualité: (M.) Ledenoys, Gilles (honorable homme, bourgeois de Paris).
    - Rente foncière, continuation, maison (indivise), Louveciennes (Yvelines)., 25 novembre 1551; MC/ET/VIII/484
      Nom, qualité: (personne morale) Richard (hoirs).
      Nom, qualité: (M.) Richard, Jean.
      Nom, qualité: (Mme ou Mlle) Du Houssay, Perrette.
      Relations: héritier de l'intervenant 5.
      Relations: père de l'intervenant 4
    - Rente foncière, titre nouvel, maison, Louveciennes (Yvelines) Maubuisson., 25 novembre 1551; MC/ET/VIII/484
      Nom, qualité: (Mme ou Mlle) Thueleau, Paquette.
      Nom, qualité: (M.) Jacques, Augustin.
      Nom, qualité: (M.) Jourde, Nicole (honorable homme).
      Nom, qualité: (Mme ou Mlle) Thomas, Jeanne.
    - Vente, terre, Romainville (Seine-Saint-Denis)., 26 novembre 1551; MC/ET/VIII/484
      Nom, qualité: (M.) François, Jacques.
      Nom, qualité: (Mme ou Mlle) Beauroy, Marguerite.
      Nom, qualité: (M.) Courtoys, Jean.
      Domicile: Romainville (Seine-Saint-Denis)
    - Vente, ratification, terre, Romainville (Seine-Saint-Denis)., 27 novembre 1551; MC/ET/VIII/484
      Relations: vendeur(s) de l'intervenant 3.
    - Transaction., 27 novembre 1551; MC/ET/VIII/484
      Nom, qualité: (M.) La Villeneufve de, Louis (noble homme, écuyer, seigneur de bonnelles).
      Domicile: Bonnelles (Yvelines).
      Relations: acceptant pour l'intervenant 02, tuteur de l'intervenant 4, en proces avec l'intervenant 05.
      Nom, qualité: (Mme ou Mlle) Decharvée, Charlotte.
      Relations: veuve de l'intervenant 2, épouse de l'intervenant 1, en proces avec l'intervenant 05.
      Nom, qualité: (M.) Lamote de, François (écuyer, seigneur de boullon).
      Nom, qualité: (Mme ou Mlle) Lamote de, Françoise.
      Relations: fille de l'intervenant 3, fille de l'intervenant 2.
      Nom, qualité: (M.) Mandosse de, Diegue (chevalier).
      Profession: gentilhomme de la chambre du roi.
      Nom, qualité: (Mme ou Mlle) Lamote de, Agnès.
      Relations: veuve de l'intervenant 7, épouse de l'intervenant 5.
      Nom, qualité: (M.) Poncher de, Nicolas (noble homme, seigneur du tremblay).
      Profession: président des comptes
    - Rente foncière, titre nouvel, maison, Paris Entre la Porte Montmartre et la Porte Saint-Denis., 27 novembre 1551; MC/ET/VIII/484
      Nom, qualité: (M.) Mallet, Jean.
      Profession: fourreur de gardes pour épées, Paris, Faubourg Saint-Denis.
      Nom, qualité: (Mme ou Mlle) Nourrye, Quentine.
      Nom, qualité: (M.) Lepas, Gilles.
      Nom, qualité: (M.) Granguet, Denis (bourgeois de Paris).
    - Rente foncière, continuation, maison, Paris rue Saint-Denis., 27 novembre 1551; MC/ET/VIII/484
      Nom, qualité: (M.) Daussy, Jean.
      Nom, qualité: (Mme ou Mlle) Bordel, Jeanne.
      Nom, qualité: (M.) Pasle, Guillaume.
      Nom, qualité: (M.) Patioullard, Robert.
      Relations: ayant-droit de l'intervenant 5.
      Nom, qualité: (M.) Delaunay, Jean (honorable homme).
      Profession: platrier (marchand), Paris, Faubourg Saint-Denis.
    - Bail à loyer, maison, Paris rue Saint-Denis, le Pot d'Etain., 28 novembre 1551; MC/ET/VIII/484
      Nom, qualité: (M.) Guyart, Nicolas.
      Profession: contre pointier tapissier, Paris.
    - Bail à ferme, obligation, terres, Merey (Eure)., 28 novembre 1551; MC/ET/VIII/484
      Nom, qualité: (M.) Touchon, Mace.
      Profession: laboureur, Merey (Eure).
      Domicile: Merey (Eure)
      bail; obligation
    - Bail à ferme, grosses dimes, Mareil-Marly (Yvelines)., 28 novembre 1551; MC/ET/VIII/484
      Profession: eveque de magarance, prieur, Paris, Abbaye Saint-Magloire.
      Nom, qualité: (M.) Touchon, Nicolas.
      Profession: prêtre, Annecy (Haute-Savoie).
      Domicile: Annecy (Haute-Savoie)
    - Bail à ferme, hotel seigneurial et terres, Merey (Eure)., 28 novembre 1551; MC/ET/VIII/484
    - Échange, rente sur l'hotel de ville contre moitie de maison et jardin, Vitry-sur-Seine (Val-de-Marne)., 3 décembre 1551; MC/ET/VIII/484
      Nom, qualité: (Mme ou Mlle) Poart, Marguerite (tante).
      Nom, qualité: (M.) Preudhomme, Pierre.
      Profession: conseiller au Parlement, Paris.
      Nom, qualité: (Mme ou Mlle) Poart, Marguerite (niece).
      Relations: veuve de l'intervenant 4, niece de l'intervenant 1.
      Nom, qualité: (M.) Gentien, Jean.
      Profession: conseiller du roi sur le fait du trésor, Paris.
  - Minutes. 1552, 21 avril - 1553, 1er avril, 21 avril 1552 - 1er avril 1553; MC/ET/VIII/485; registre
  - Minutes. 1553, 5 avril - 1554, 21 mars, 5 avril 1553 - 21 mars 1554; MC/ET/VIII/486; registre
    - Acte concernant Jacques Boullerue, marchand drapier., 6 août 1553; MC/ET/VIII/486
      Boullerue, Jacques; négociant
    - Acte concernant Marie Guérard, veuve de Eloy Maignan, vivant docteur en la faculté de médecine., 5 décembre 1553; MC/ET/VIII/486
      Guérard, Marie; Maignan, Eloi; docteur d'université
  - Minutes. 1554 - 1555, 8 avril, 1554 - 8 avril 1555; MC/ET/VIII/487; registre. Document détérioré.
    - BOULLE (François) marchand, bourgeois de Paris., 6 juillet 1554; MC/ET/VIII/487
      Boulle, François
    - François PICHONNAT, vendeur de poissons de mer es Halles de Paris., 8 juillet 1554 - 16 octobre 1554; MC/ET/VIII/487
      Fichier dit 'général' XVIe siècle (env. 30.000 actes), par le personnel du Minutier, 1930-1999 (fichier papier entièrement dématérialisé; voir contexte dans le Plan d’orientation général - Notaires de Paris, guides thématiques du Minutier).
      Halles centrales; Pichonnat, François; poissonnier
    - Acte concernant Jacques Boulleduc, marchand drapier., 9 juillet 1554; MC/ET/VIII/487
      Boulleduc, Jacques; négociant
    - Contrat de mariage entre Cleophas Peron, clerc, natif de Saint Merry en brie près de Champeaux, fils de feus Pierre Peron et Lyenarde Roger, et Marie de May, fille de feus Jehan de May et Claude Bonnot., 3 février 1555 - 4 février 1555; MC/ET/VIII/487
      Contrats de mariage XVIe siècle (1315 actes), par Catherine Grodecki, Madeleine Jurgens, Louis Collard, 1954-1986 (fichier papier entièrement dématérialisé; voir contexte dans le Plan d’orientation général - Notaires de Paris, guides thématiques du Minutier).
      contrat de mariage; Peron, Cleophas; Peron, Pierre; Roger, Lyenarde; May, Marie de; Bonnot, Claude; May, Jehan de
    - Bail de maison concernant Jean PICART, et Jeanne SAUVAIGE, sa veuve., 30 mars 1555; MC/ET/VIII/487
      bail; Picart, Jean; Sauvaige, Jeanne
    - SAUVAGE (Jeanne), veuve de J. PICART.- Bail par Jeanne SAUVAIGE, veuve de J. PICART, de la moitié ou environ, d'une grande salle à costé de ladite maison., 30 mars 1555; MC/ET/VIII/487
      bail; Sauvage, Jeanne; Picart, J.
  - Minutes. 1555, 16 avril - 1556, 2 avril, 16 avril 1555 - 2 avril 1556; MC/ET/VIII/488; registre
    - Acte concernant Gervais Locquer, marchand drapier, bourgeois de Paris, 19 et 21 octobre 1555., 19 octobre 1555 - 21 octobre 1555; MC/ET/VIII/488
      Locquet, Gervais; négociant
    - Nicolas ROUSSEAU, tapissier à Paris, rue au Maire., 13 novembre 1555; MC/ET/VIII/488
      Maire (rue au); Rousseau, Nicolas; tapissier
    - Acte concernant Josse Guillon, drapier à la Chapelle-en-Servois., 18 janvier 1556; MC/ET/VIII/488
      Guillon, Josse; tisserand
  - Minutes. 1556, 9 avril - 1557, 15 avril, 9 avril 1556 - 15 avril 1557; MC/ET/VIII/489; registre
    Manque(s) constaté(s) dans cet article:
    Les deux premiers feuillets manquent.
    - Acte concernant Jacques Girard, marchand drapier, bourgeois de Paris., 14 juin 1556; MC/ET/VIII/489
      Girard, Jacques; négociant
    - Acte concernant Jacques Gobelin, marchand drapier, bourgeois de Paris, demeurant rue Saint-Honoré., 23 juin 1556; MC/ET/VIII/489
      Saint-Honoré (rue); Gobelin, Jacques; négociant
    - Anthoine GUITEL, maître tailleur de robes à Paris, demeurant sur le pont Saint-Michel., 25 janvier 1557; MC/ET/VIII/489
      Saint-Michel (pont); Guitel, Antoine; tailleur d'habits
  - Minutes. 1557, 21 avril - 1558, 7 avril, 21 avril 1557 - 7 avril 1558; MC/ET/VIII/490; registre
    - Jehan FONTAINE, juré du roi es oeuvres de charpenterie, bourgeois de Paris., 22 septembre 1557; MC/ET/VIII/490
      Fontaine, Jean; charpentier
    - BOIVIN (ou Boyvin, Francois) maître des comptes de Piémont et Savoie, secrétaire du maréchal de BRISSAC, 5 novembre 1557; MC/ET/VIII/490
      Piémont (Italie); Boivin, ou Boyvin, Francois; Brissac, Charles Ier de Cossé (1505-1563, comte et maréchal de); secrétaire
    - Philippe CHESNART, marchand drapier, bourgeois de Paris., 27 mars 1558; MC/ET/VIII/490
      Chesnart, Philippe; négociant
  - Minutes. 1558, 12 avril - 1559, 25 mars, 12 avril 1558 - 25 mars 1559; MC/ET/VIII/491; registre
    - Jean TOURNEMYNE, chevalier de l'ordre de Saint-Jean de Jérusalem., 1er juillet 1558; MC/ET/VIII/491
      Tournemine, Jean
    - Charles LADMIRAULT, marchand drapier, bourgeois de Paris, 3 novembre 1558; MC/ET/VIII/491
      Ladmirault, Charles; négociant
  - Minutes. 1559, 30 mars - 1560, 13 avril, 30 mars 1559 - 13 avril 1560; MC/ET/VIII/492; registre
    - Jehan LOMBART, contrôleur de la marchandise du poisson de mer vendu à Paris., 27 novembre 1559; MC/ET/VIII/492
      Lombart, Jean; contrôleur (Ancien Régime)
    - Marguerin PERDRIER, drapier drapant demeurant à Audaincourt, paroisse de Jornelicourt., 13 mars 1560; MC/ET/VIII/492
      Fichier dit 'général' XVIe siècle (env. 30.000 actes), par le personnel du Minutier, 1930-1999 (fichier papier entièrement dématérialisé; voir contexte dans le Plan d'orientation général - Notaires de Paris, guides thématiques du Minutier).
      Perdrier, Marguerin; tisserand
  - Couvent des Filles-Dieu. 1559, 1er août - 1564, 9 octobre, 1er août 1559 - 9 octobre 1564; MC/ET/VIII/493; registre
    Fragment de registre.
  - Couvent des Filles-Dieu.. 1559, 7 novembre - 1575, 9 février, 7 novembre 1559 - 9 février 1575; MC/ET/VIII/494; registre
  - Minutes. 1560, 17 avril - 1561, 4 avril, 17 avril 1560 - 4 avril 1561; MC/ET/VIII/495; registre. Document détérioré.
    - Vente par Pierre Guillemet, marchand drapier à Nemours et Anthoinette BARRAIGE sa femme, à Jacques Boulleduc, marchand drapier, bourgeois de Paris., 12 septembre 1560; MC/ET/VIII/495
      Actes concernant des drapiers au XVIe siècle (1063 actes) (fichier papier entièrement dématérialisé; voir contexte dans le Plan d'orientation général - Notaires de Paris, guides thématiques du Minutier).
      acte de vente; Nemours (Seine-et-Marne); Boulleduc, Jacques; Guillemet, Pierre; Barraige, Anthoinette; négociant
    - Acte concernant Loys Joyneau, marchand drapier, bourgeois de Paris., 24 septembre 1560; MC/ET/VIII/495
      Joyneau, Loys; négociant